臺灣臺北地方法院交通事件裁定　　　 100年度交聲字第497號
原處分機關　臺北市交通事件裁決所
異　議　人
即受處分人　陳俊豪
上列異議人即受處分人因違反道路交通管理處罰條例案件，對於
臺北市交通事件裁決所中華民國一百年四月十三日所為之處分（
原處分案號：北市裁罰字第裁二二—一ＡＩ0000000號）
，聲明異議，本院裁定如下：
    主    文
異議駁回。
    理    由
一、按「汽車臨時停車時，應依左列規定：一、橋樑、隧道、圓
    環、障礙物對面、鐵路平交道、人行道、行人穿越道、快車
    道等處，不得臨時停車…」；「汽車停車時，應依左列規定
    ：一、禁止臨時停車處所不得停車」；「本條例所用名詞釋
    義如左：四、行人穿越道：指在道路上以標線劃設，供行人
    穿越道路之地方…十、停車：指車輛停放於道路兩側或停車
    場所，而不立即行駛者」；「汽車駕駛人停車有左列情形之
    一者，處新臺幣（下同）六百元以上一千二百元以下罰鍰：
    一、在禁止臨時停車處所停車者」，道路交通安全規則第一
    一一條第一項第一款、第一一二條第一項第一款、道路交通
    管理處罰條例第三條、第五十六條第一項第一款分別定有明
    文。
二、本件異議人即受處分人於民國一百一月三十一日二十時四分
    許，將其所有車牌號碼八二○○—ＺＲ號自用小客車停放在
    臺北市○○路五○○號前，被警以「在行人穿越道停車」之
    違規事由逕行舉發，嗣經受處分人向臺北市交通事件裁決所
    提出申訴，經原舉發單位調查結果，仍認受處分人有其上開
    違規之行為，乃依違反道路交通管理處罰條例第五十六條第
    一項第一款之規定，裁處受處分人罰鍰九百元。
三、據受處分人之聲明異議意旨，固不否認於前述時間，將其所
    有前揭車輛停放在上開路段，惟辯稱：伊本來要將車輛停放
    在前方路口的停車位，但因對方尚未駛離，又因有來車經過
    ，所以暫靠邊停車並隨手將大燈關閉、後照鏡收起來（因有
    機車經過），以免碰撞，並非違法停車等語。
四、經查：
（一）按枕木紋行人穿越道線，設於交岔路口；其線型為枕木紋
      白色實線，線段長度以二公尺至八公尺為度，寬度為四十
      公分，間隔為四十至八十公分，儘可能於最短距離處銜接
      人行道，且同一組標線之間隔長度需一致，以利行人穿越
      ，道路交通標誌標線號誌設置規則第一八五條定有明文。
      查受處分人所有之前開自用一般小客車於上揭時、地停放
      在行人穿越道上之違規事實，有舉發違規通知單影本、採
      證照片各一紙附卷可稽，並經原舉發機關函覆受處分人略
      以「查本案係民眾檢具照片向本分局檢舉，該車於行人穿
      越道停車，經審視採證照片，該車頭燈未開啟，且後照鏡
      呈摺疊狀態，停車屬實」等語明確，有臺北市政府警察局
      信義分局一百年三月二十八日北市警信分交字第一○○三
      四三七五二○○號函影本一份在卷可參，且觀諸該採證照
      片，清晰可見受處分人自小客車停放於枕木紋之行人穿越
      道上，是受處分人之違規行為，堪以認定。
（二）受處分人雖以前開情詞置辯，惟受處分人此部分所辯顯與
      一般常情不合。又受處分人所有之自小客車係停放在行人
      穿越道上，該自小客車附近並無來車經過之情形一情，有
      本件採證照片附卷可參，則受處分人所辯是否可採，即非
      無疑。再者，行人穿越道上不得臨時停車為法所明文，縱
      使受處分人係為等待前方路口停車位駕駛人駕車離去，而
      將車暫時停放在行人穿越道上，亦與法有違。是受處分人
      前揭所辯，委不足採。
五、綜上所述，本件受處分人有上開違規行為，原處分機關依道
    路交通管理處罰條例第五十六條第一項第一款之規定，裁處
    受處分人罰鍰九百元，核無違誤，本件受處分人之異議為無
    理由，自應將其異議駁回。
據上論結，應依道路交通事件處理辦法第十八條，裁定如主文。
中    華    民    國   100    年    12    月    29    日
                          臺灣臺北地方法院刑事第七庭
                              法      官  雷淑雯
上正本證明與原本無異。
如不服本裁定應於送達後五日內向本院提出抗告狀
                              書  記  官  蕭君卉
中    華    民    國   100    年    12    月    29    日